臺灣高等法院刑事判決　　　　　　　　 94年度上易字第454號
　上　訴　人　臺灣板橋地方法院檢察署檢察官
　上　訴　人
　即　被　告　甲○○
上列上訴人等因被告違反毒品危害防制條例案件，不服臺灣板橋
地方法院93年度易字第1006號，中華民國94年1月27日第一審判
決（起訴案號：臺灣板橋地方法院檢察署93年度核退毒偵字第
1027號），提起上訴，本院判決如下:
  主　文
上訴駁回。
  事　實
一、甲○○前因施用毒品案件，經送觀察、勒戒後，認有繼續施
    用毒品傾向，經原審法院以87年度毒聲字第4035號裁定令入
    戒治處所施以強制戒治l年，嗣經原審裁定停止戒治，所餘
    戒治期問交付保護管束，至民國88年12月22日期滿未經撤銷
    而執行完畢，由臺灣板橋地方法院檢察署檢察官於89年5月
    31日以89年度戒毒偵字第328號為不起訴處分確定在案。復
    因施用毒品案件，經原審法院以89年度毒聲字第3132號裁定
    令入戒治處所施以強制戒治1年，同時經臺灣板橋地方法院
    檢察署檢察官以90年度毒偵字第67號提起公訴，經本院以90
    年度上易字第2030號駁回上訴而判處有期徒刑6月確定，強
    制戒治部分則於90年12月20日期滿。另因持有毒品案件，經
    原審法院以89年度易字第4031號判處有期徒刑5月確定，嗣
    與上述施用毒品罪部分，定其應執行刑有期徒刑10月確定，
    於91年10月20日執行完畢。詎猶不思悔改，復基於施用第二
    級毒品安非他命之犯意，於上開強制戒治執行完畢後五年內
    之93年6月30日晚間，在其位於臺北縣永和市○○路36號2樓
    之租屋處，以將第二級毒品安非他命置於自製吸食器燒烤產
    生煙霧吸食之方式，施用第二級毒品安非他命l次。嗣於93
    年7月1日晚間10時45分許，為警在上址查獲，並扣得甲基安
    非他命1包(驗餘淨重0.29公克)、殘留甲基安非他命之殘渣
    袋4只、吸食器l個、玻璃球管l支。
二、案經臺北縣警察局海山分局報請臺灣板橋地方法院檢察署檢
  　察官偵查起訴。
  理 由
一、訊據上訴人即被告甲○○對於上揭犯罪事實均坦承不諱，並
    有含甲基安非他命成分之白色晶體l包、殘留甲基安非他命
    之殘渣袋4只、吸食器1個、玻璃球管l支扣案可資佐證; 而
    被告經警於93年7月1日採集其尿液檢體送驗結果，呈安非他
    命類陽性反應，亦有臺灣檢驗科技股份有限公司93年7月29
    日CＺ000000000號濫用藥物尿液檢驗報告、臺北縣警察局海
    山分局毒品危害防制條例被移送者姓名暨代碼對照表各l紙
    附卷可參﹔另扣案之白色晶體l包、殘渣袋4只、吸食器l個
    、玻璃球管l支，經送請內政部警政署刑事警察局鑑定結果
    ，白色晶體1包檢出第二級毒品甲基安非他命成分，含外包
    裝袋實際總毛重7.44公克，淨重0.34公克，取0.05公克供鑑
    驗用磬，餘0.29公克，殘渣袋4只、吸食器1個、玻璃球管1
    支均檢出有第二級毒品甲基安非他命成分，有內政部警政署
    刑事警察局93年12月30日刑鑑字第0930209938號鑑驗通知書
    1 紙附卷可憑，足佐被告之自白真實無疑，被告之犯行堪予
    認定。
二、核被告甲○○所為，係犯毒品危害防制條例第10條第2項之
    施用第二級毒品罪。其施用並持有第二級毒品安非他命之低
    度行為，應為其施用之高度行為所吸收，不另論罪。又被告
    有如事實欄所示之前科執行情形，此有本院被告全國前案紀
    錄表在卷可按，其受有期徒刑之執行完畢後，5年以內再犯
    本件有期徒刑以上之罪，為累犯，應依刑法第47條之規定加
    重其刑。
三、原審同此事實認定，依毒品危害防制條例第10條第2項、第
    18條第l項前段，刑法第11條（漏載前段）、第47條、第41
    條第1項前段、罰金罰鍰提高標準條例第2條，審酌被告前已
    因施用毒品案件經送2次強制戒治，並經判刑在案，仍不能
    戒除毒癮而犯本罪，顯見其戒除毒癮之意志薄弱，惟念其犯
    後坦承犯行，態度尚佳，且施用毒品所生危害，實以自戕身
    心健康為主，對於他人生命、身體、財產等法益，尚無明顯
    而重大之實害及累犯等一切情狀，量處有期徒刑陸月，如易
    科罰金，以參百元折算壹日，並就扣案之含有甲基安非他命
    成分之白色晶體1包（驗後餘重0.29公克）、殘渣袋4只、吸
    食器1個、玻璃球管1支均宣告沒收銷燬之，另扣案之磅秤則
    經被告否認為其所有，亦無證據足認與本件被告所犯有涉而
    不宣告沒收，其認事用法均無違誤，量刑亦屬妥適。檢察官
    上訴指稱被告於89 年12月間因施用安非他命，經本院以90
    年度上易字第2030號駁回上訴而判處有期徒刑6月確定，是
    被告前已多次施用毒品，仍不知悔改，且為累犯，原審僅判
    處有期徒刑5月，較被告受前開判決判處之有期徒刑6月猶輕
    ，原審量刑不無違誤之處云云。經查本院90年度上易字第
    2030號判決書所示：被告於刑之執行完畢後5年內基於概括
    犯意，自89年12月13 、14日起至同年月20日22時止，連續
    多次施用安非他命，有該判決書存卷可參（見本院卷第14頁
    ），顯然與本件被告單純施用一次甲基安非他命有異，自不
    能相提並論，且原審亦以被告屢犯不能戒治毒癮及累犯情形
    ，斟酌量刑，從而檢察官上訴指摘原判決量刑不當為無理由
    ；被告未具理由上訴聲明不服，亦無理由，均應予駁回。
據上論斷，應依刑事訴訟法第368條，判決如主文。
本案經檢察官蔡薰慧到庭執行職務。
中　　華　　民　　國　　94　　年　　5 　　月　　13　　日
                  刑事第十五庭審判長法  官  陳榮和
                            　　　　法  官  蔡國在
　                              　　法  官  張正亞
以上正本證明與原本無異。
不得上訴。
                                    書記官  劉麗芬
中　　華　　民　　國　　94　　年　　5　　月　　16　　 日
